---
title: '**Probabilidades e Variáveis Aleatórias**'
lecturer: Prof. Walmes Marques Zeviani
email: '`walmes@ufpr.br`'
department: Departamento de Estatística
chair: CE002 - Bioestatística
url: '`https://gitlab.c3sl.ufpr.br/walmes/ce001mb`'
class: Ciências Biológias - MB
date: 02/02/2016
output:
  pdf_document:
    template: template.tex
    keep_tex: true
---

```{r, include = FALSE}
library(knitr)
opts_chunk$set(fig.align = "center",
               echo = FALSE,
               message = FALSE,
               warning = FALSE,
               error =  FALSE,
               results = "hide")

# Adiciona `mathpazo` no preambulo que produz o standalone.
# library(tikzDevice)
# help(tikz, h = "html")
options(tikzLatexPackages = c(
            "\\usepackage{mathpazo}\n",
            "\\usepackage{tikz}\n",
            "\\usepackage[active, tightpage, psfixbb]{preview}\n",
            "\\PreviewEnvironment{pgfpicture}\n",
            "\\setlength\\PreviewBorder{0pt}\n"))

system.file(package = "rmarkdown")
```

1. O circuito de dispositivos a seguir só opera se, e somente se,
houver um caminho de dispositivos funcionais da esquerda para a
direita. A probabilidade de cada componente funcionar é
mostrada. Considere que os dispositivos falhem de maneira
independente. Qual a probabilidade do circuito funcionar?

```{r, include = FALSE}
abc <- sample(c(0.9, 0.85, 0.77), 1)
def <- sample(c(0.8, 0.95, 0.7), 1)
```

\begin{center}
\def\ABC{`r abc`}
\def\DEF{`r def`}
\tikzset{
  >=stealth,
  terminal/.style={rectangle, minimum size=6mm, draw=black},
  point/.style={coordinate},
  draw=black,
  mtx/.style={
    matrix of nodes,
    column sep=7mm, row sep=0mm,
    nodes={draw, outer sep=5pt, fill=green!60!blue,
      text width=2em, text centered}
  },
  every path/.style={rounded corners=1pt}
}
\begin{tikzpicture}
  \matrix[mtx] (Y) {
    \ABC &      & \\
         & \DEF & \\
    \ABC &      & \DEF \\
         & \DEF & \\
    \ABC &      & \\
  };
  \begin{scope}[on background layer]
    \path[draw] (Y-3-1.east) -- (Y-3-1.west) -- ++(-0.5, 0);
    \path[->, draw]
    (Y-3-1.west)
    |- (Y-1-1.east)
    |- (Y-3-1.east)
    -| (Y-2-2.west) -- (Y-2-2.east)
    |- (Y-3-3.west) -- (Y-3-3.east) -- ++(0.5,0);
    \path[draw]
    (Y-3-1.west)
    |- (Y-5-1.east)
    |- (Y-3-1.east)
    -| (Y-4-2.west) -- (Y-4-2.east)
    |- (Y-3-3.west) -- (Y-3-3.east);
  \end{scope}
\end{tikzpicture}
\end{center}

2. Suponha que o número de pessoas por veículo de 4 passageiros que
chega ao estacionamento de um shopping seja representado pela variável
aleatória $X$ conforme descrito na tabela abaixo.

```{r, echo = FALSE, results = "asis"}
library(xtable)
x <- 1:4
px <- c(0.25, 0.4, 0.25, 0.1)
print(xtable(data.frame("$x$" = x,
                        "$\\Pr(x)$" = px,
                        check.names = FALSE)),
      include.rownames = FALSE,
      sanitize.colnames.function = identity,
      comment = FALSE,
      timestamp = NULL)
```

Calcule:

  a) A média da variável aleatória.
  b) A variância da variável aleatória.

3. Considere qua a função $f(x)$ seja uma função densidade de
probabilidade

$$
f(x) = \begin{cases}
  2 + 4 (x - 0.5), & 0 < x \leq 0.5 \\
  2 + 4 (0.5 - x), & 0.5 < x < 1.
\end{cases}
$$

```{r, echo = FALSE, dev = "tikz", fig.width = 5, fig.height = 4, fig.out = "0.7\\textwidth"}
f <- function(x) {
    2 + 4 * (x - 0.5) * (x <= 0.5) + 4 * (0.5 - x) * (x > 0.5)
}
curve(f, 0, 1, xlab = "$x$", ylab = "$f(x)$")
```

Calcule a $\Pr(0 < X < 0.4)$.
