---
lecturer: Nome do Professor
email: "`email@ufpr.br`"
class: CE XYZ - Nome da Disciplina
semester: Segundo Semestre de 2016
output:
  pdf_document:
    template: template.tex
---

```{r arguments, include=FALSE}
file <- "RelatoriodeDiariodeClasseExcel.xls"
nrows <- 60
```

```{r my-functions, include=FALSE}
#' @title Função para Captalizar Palavras
#' @param s Um vetor de strings.
#' @param strict Se \code{TRUE} significa que o vetor já está em caixa
#'     baixa.
#' @return Retorna um vetor de strings do mesmo comprimento do fornecido
#'     em \code{s} com as palavras captalizadas. Essa função captaliza
#'     todas as palavras, como preposições e artigos.
#' @examples
#'
#' capwords("walmes zeviani")
#' capwords("waLMES zeviani", strict = TRUE)
#' capwords("waLMES zeviani", strict = FALSE)
#'
capwords <- function(s, strict = FALSE) {
    cap <- function(s) {
        paste(toupper(substring(s, 1, 1)), {
            s <- substring(s, 2)
            if (strict) {
                tolower(s)
            } else {
                s
            }
        }, sep = "", collapse = " ")
    }
    sapply(strsplit(s, split = " "), cap,
           USE.NAMES = !is.null(names(s)))
}

#' @title Função para Abreviar nomes Completos
#' @param s Um vetor de strings.
#' @return Retorna um vetor de strings do mesmo comprimento do fornecido
#'     em \code{s} com os nomes abreviados.
#' @examples
#'
#' abrevname("Walmes Marques Zeviani")
#' abrevname("Paulo Justiniano Ribeiro Jr")
#' abrevname("Eliane de Carvalho")
#' abrevname("Eliane de Carvalho e Silva")
#' abrevname("Eliane de Carvalho Silva de Souza")
#'
abrevname <- function(s) {
    cap <- function(x) {
        paste0(toupper(substr(x$s[x$i], 0, 1)), ".")
    }
    x <- sapply(s,
                FUN = function(si) {
                    r <- unlist(strsplit(si, "\\s+"))
                    i <- grepl("^(d[ao]s?|de|e)$", x = r)
                    j <- abs(rev(cumsum(rev(!i))) - length(r)) + 1
                    L <- split(data.frame(s = r, i = !i,
                                          stringsAsFactors = FALSE), j)
                    n <- length(L)
                    if (n > 2) {
                        L[2:(n - 1)] <- lapply(L[2:(n - 1)], cap)
                        L[c(1, n)] <- lapply(L[c(1, n)], "[[", 1)
                        si <- paste(unlist(L), collapse = " ")
                    } else {
                        si
                    }
                })
    return(x)
}
```

```{r, include=FALSE}
#-----------------------------------------------------------------------
# Ler os dados.

library(gdata)

wd <- dirname(normalizePath(file))
setwd(wd)

nt <- read.xls(xls = basename(file),
               sheet = 1,
               fileEncoding =  "latin1",
               stringsAsFactor = FALSE)

title <- nt[3, 1] # Título.
chair <- nt[4, 1] # Disciplina.
profe <- abrevname(capwords(tolower(gsub(x = nt[5, 1], "^.*: ",  ""))))
```

<!-- Define o nome do professor pelo encontrado na planilha. -->
\def\autolecturer{`r profe`}
\def\autoclass{`r chair`}
\def\autosemester{`r title`}

```{r, include=FALSE}
#-----------------------------------------------------------------------
# Tabela.

nt <- nt[7:nrow(nt), 3:4]
names(nt) <- c("matr", "acad")
str(nt)

# Editar o nome dos alunos.
x <- capwords(tolower(nt$acad))
x <- abrevname(gsub(" D([aeo]s?) ", " d\\1 ", x))
nt$acad <- x

# Editar o GRR.
nt$matr <- as.numeric(gsub(x = nt$matr, "\\D", ""))

nt <- cbind(nt, matrix(NA, nrow(nt), 8))
names(nt)[-c(1:2)] <- ""

i <- which.max(nchar(nt$acad))
maxname <- nt$acad[i]
```

<!-- Define comprimentos. -->
\newlength{\maxname}
\settowidth{\maxname}{`r maxname`00}
\setlength{\tabcolsep}{4pt}

\newlength{\maxgrr}
\settowidth{\maxgrr}{000000000}

\newlength{\tbwdt}
\setlength{\tbwdt}{(\textwidth-21\tabcolsep-\maxname-\maxgrr)/8}

```{r, include=FALSE}
#-----------------------------------------------------------------------

library(xtable)

if (nrow(nt) > nrows) {
    k <- ceiling(nrow(nt)/2)
    L <- split(nt, rep(1:2, c(k, nrow(nt) - k)))
    L <- lapply(L,
                function(nt) {
                    body <- print.xtable(xtable(nt,  digits = 0),
                                         only.contents = TRUE,
                                         include.rownames = FALSE,
                                         include.colnames = FALSE,
                                         hline.after = NULL)
                    body <- append(body, "\\hline",
                                   after = length(body))
                    return(body)
                })
    body <- unlist(L)
    body <- append(body, "\\pagebreak", after = 2)
} else {
    body <- print.xtable(xtable(nt,  digits = 0),
                         only.contents = TRUE,
                         include.rownames = FALSE,
                         include.colnames = FALSE,
                         hline.after = NULL)
    body <- append(body, "\\hline",  after = length(body))
}
```

\begin{center}
\begin{longtable}{
| x{\maxgrr}
| p{\maxname}
| p{\tbwdt}
| p{\tbwdt}
| p{\tbwdt}
| p{\tbwdt}
| p{\tbwdt}
| p{\tbwdt}
| p{\tbwdt}
| p{\tbwdt}
|}
\hline \rowcolor{gray}
\textbf{Matrícula} & \textbf{Acadêmico}
 &  &  &  &  &  &  &  &  \\
\hline \hline
\endhead
```{r, include=TRUE, echo=FALSE, results="asis"}
cat(body, sep = "\n")
```
\end{longtable}
\end{center}
